臺灣板橋地方法院刑事判決　　　　　　　95年度易字第458 號
公　訴　人　台灣板橋地方法院檢察署檢察官
被　　　告　甲○○
上列被告因違反毒品危害防制條例案件，經檢察官提起公訴（95
年度毒偵字第1620號），本院判決如下：
    主      文
甲○○施用第二級毒品，累犯，處有期徒刑伍月，如易科罰金，
以（銀元）參佰元折算壹日。
    事      實
一、甲○○前曾因施用毒品案件，經裁定送觀察、勒戒，於民國
    91年3 月29日執行完畢釋放。再於92年間，因違反毒品危害
    防制條例案件，經起訴並戒治，經本院以93年度簡字第362
    號判決處有期徒刑四月確定，而於93年9 月23日縮刑期滿執
    行完畢。詎仍不知警惕，竟基於施用第二級毒品甲基安非他
    命之犯意，於94年12月9 日下午2 時37分許為警採尿時往前
    回溯96小時內某時（應扣除為警查獲後至採尿時之人身受拘
    束無法施用毒品期間），在不詳處所施用甲基安非他命一次
    。嗣於94年12月9 日上午11時30分許，在台北縣土城市○○
    街28巷口為警查獲。經採集其尿液檢體送驗，結果呈甲基安
    非他命類陽性反應。
二、案經台北縣政府警察局土城分局報告台灣板橋地方法院檢察
    署檢察官偵查起訴。
    理      由
一、本案認定犯罪事實所用之證據，經檢察官、被告甲○○於本
    院準備程序及審理時同意將該等證據資料列為證據調查，本
    院審酌上開證據資料作成時之情況，並無不適當之情形，依
    刑事訴訟法第159 條之5 第1 項規定，均應具有證據能力。
二、訊據被告固不否認有於前開時、地為警查獲，採尿送驗結果
    呈甲基安非他命陽性反應等事實，惟矢口否認有何犯行，辯
    稱：伊不知道為何驗尿呈陽性反應，伊當時有服用國安感冒
    糖漿云云。
三、本院查：
（一）上揭有關被告如何於前開時、地為警查獲，經採集其尿液
      檢體，送台灣檢驗科技股份有限公司以酵素免疫分析法初
      驗，及以氣相層析質譜儀法複驗，結果呈甲基安非他命類
      陽性反應等事實，有該公司濫用藥物尿液檢驗報告、對照
      表等件附卷可憑（見偵卷第7 、8 頁）。是被告之尿液檢
      體確呈甲基安非他命陽性反應，應堪認定。
（二）而毒品施用後於尿液、血液中可檢出之最大時限，與施用
      劑量、施用頻率、施用方式、施用者飲水量之多寡、個人
      體質、代謝情況、檢體收集時間點及所用檢測方法之靈敏
      度有關，因個案而異，一般尿液中可檢出之最大時限，甲
      基安非他命經口服投與後約百分之七十於24小時內自尿中
      排出，約百分之九十於96小時內自尿中排出，經行政院衛
      生署藥物食品檢驗局81年2 月8 日81藥檢一字第001156號
      函示明確。是本案僅憑尿液中呈甲基安非他命陽性反應，
      雖無法確實推算吸食時間距採集時間之長短，惟依上述資
      料推斷，最長應不致超過96小時（即被告施用之時間，應
      為自94年12月9 日下午2 時37分許為警採尿時往前回溯96
      小時內某時，惟應扣除為警查獲後至採尿時之人身受拘束
      無法施用毒品期間），亦堪認定。
（三）又依行政院衛生署藥品許可證資料，各種國安感冒糖漿均
      不含安非他命類或嗎啡類成分，但該等製劑內所含之
      chlorpheniramine成分，服用後其尿液以ＥＩＡ酵素免疫
      分析法檢驗，或有可能造成安非他命類偽陽性反應，但以
      氣象層析質譜儀進行確認，均不致呈安非他命或甲基安非
      他命陽性反應，亦有行政院衛生署管制藥品管理局91年3
      月29日管檢字第104476號函在卷可查（見本院卷第66頁）
      。本案被告尿液檢體經氣象層析質譜儀複驗結果，確呈甲
      基安非他命類陽性反應，已如前述。足認被告辯稱：伊不
      知道為何驗尿呈陽性反應，伊當時有服用國安感冒糖漿云
      云，核與卷證不符，顯係事後卸責避就之詞，不足採信。
（四）被告前曾因施用毒品案件，經裁定送觀察、勒戒，於91年
      3 月29日執行完畢釋放後，再於92年間，因違反毒品危害
      防制條例案件，經本院判刑確定，其於五年內再犯本案施
      用毒品，事證明確，其犯行洵堪認定。
四、核被告所為，係犯毒品危害防制條例第10條第2 項之施用第
    二級毒品罪。查被告前曾於92年間，因違反毒品危害防制條
    例案件，經本院以93年度簡字第362 號判決處有期徒刑四月
    確定，而於93年9 月23日縮刑期滿執行完畢，其於徒刑之執
    行完畢後，五年以內故意再犯本案有期徒刑以上之罪，為累
    犯（被告係於徒刑執行完畢後故意再犯罪，依修正前、後刑
    法規定，均構成累犯，應逕適用裁判時之現行刑法論處，最
    高法院95年度第21次刑事庭會議決議、95年度台上字第7421
    號判決意旨參照），應依法加重其刑。
五、爰審酌被告之素行、經執行觀察、勒戒後仍未戒除吸毒惡習
    、施用毒品之期間及次數，施用毒品危害其個人身心健康，
    及犯罪後猶飾詞狡辯，態度不佳等一切情狀，量處如主文所
    示之刑，並諭知如易科罰金之折算標準（刑法第41條關於易
    刑處分之規定，亦於94年2 月2 日修正公布，並自95年7 月
    1 日施行，經比較新舊法結果，以舊法對被告有利，自應適
    用行為時之法律處斷），以示懲儆。
據上論斷，應依刑事訴訟法第299 條第1 項前段，毒品危害防制
條例第10條第2 項，刑法第2 條第1 項、第11條前段、第47條第
1 項，修正前刑法第41條第1 項前段，修正前罰金罰鍰提高標準
條例第2 條，判決如主文。
本案經檢察官彭聖斐到庭執行職務。
中　　華　　民　　國    96    年　　2     月　　27    日
            刑事第六庭  審判長法  官  許仕楓
                              法  官  饒金鳳
                              法　官  林鈺琅
以上正本證明與原本無異。
如不服本判決應於送達後10日內向本院提出上訴狀。
                              書記官  林蔚然
中　　華　　民　　國　　96    年    2     月　　27    日
附錄本案論罪科刑法條全文：
毒品危害防制條例第10條：
  施用第一級毒品者，處六月以上五年以下有期徒刑。
  施用第二級毒品者，處三年以下有期徒刑。
